【裁判字號】    90,易,813
【裁判日期】    901228
【裁判案由】    傷害
【裁判全文】
臺灣雲林地方法院刑事判決                            九十年度易字第八一三號
    公  訴  人  臺灣雲林地方法院檢察署檢察官
    被      告  丙○○
    被      告  甲○○
右列被告等因傷害案件，經檢察官提起公訴（九十年度偵字第四七三六號），本院判
決如左：
    主  文
丙○○傷害人之身體，處拘役伍拾伍日，如易科罰金，以參佰元折算壹日；又損壞他
人之汽車，足以生損害於他人，處拘役肆拾日，如易科罰金，以參佰元折算壹日。應
執行拘役玖拾日，如易科罰金，以參佰元折算壹日。
甲○○傷害人之身體，處拘役伍拾日，如易科罰金，以參佰元折算壹日。
    事  實
一、丙○○與甲○○為三菱汽車公司之同事關係，於民國九十年十一月十九日下午五
    時三十分許，在雲林縣斗六市○○路○段六十七號三菱汽車公司內，丙○○酒後
    因不滿甲○○暗中爭奪其客戶，遂與甲○○發生口角，進而竟基於傷害之犯意，
    先持公司辦公桌上之獎盃丟擲甲○○頭部，甲○○見狀不甘示弱，旋即拾起落地
    之獎盃回擊丙○○頭部，使丙○○受有左前額Ｖ形撕裂傷（各約六公分及二公分
    長，深及骨膜）。丙○○遭受反擊更感憤怒，自車上取出其所有之鋁棒一支，又
    追打甲○○多下，因而使甲○○受有左手肘挫傷及左耳旁、左耳下之表淺損傷。
    丙○○經此纏鬥後猶心有未甘，見甲○○所有之車號九Ｒ－四二二八號自用小客
    車停放於三菱汽車公司門前，竟另萌毀損之犯意，持上開鋁棒將該車前後之擋風
    玻璃及右側前後車門玻璃敲破，致生損害於甲○○，嗣經報警而查獲上情。
二、案經被害人丙○○、甲○○告訴雲林縣警察局斗六分局報告臺灣雲林地方法院檢
    察署檢察官偵查起訴。
    理  由
一、訊據被告丙○○矢口否認有何傷害及毀損犯行，辯稱：我先出手打他，但被其他
    同事阻擋，並沒有傷害到他，而甲○○再用獎盃丟我，我的頭被擊中後就意識不
    清，之後就不知道發生什麼事了云云。訊據被告甲○○亦矢口否認有何傷害犯行
    ，辯稱：因丙○○先攻擊我，我就拿起獎盃要防衛，且我只有將獎盃砸向旁邊，
    不知道為何會打到丙○○云云。惟查，右揭事實，業據告訴人即被告丙○○、甲
    ○○互相指訴綦詳，核與證人即在場目擊者廖學津於警訊中證述之情節相符，並
    有被告二人之診斷證明書二紙及車損相片二幀在卷足憑。而被告甲○○業於警訊
    時坦承因被告丙○○拿起桌上獎盃打伊，伊將獎盃搶起，並向被告丙○○丟去，
    致被告丙○○頭部受傷等情不諱。且參以現場尚有其他同事在場阻擋，被告甲○
    ○亦可儘速離去免於毆打，並無另行毆打被告丙○○之必要性及急迫性，足見被
    告甲○○上開辯稱出於正當防衛始回擊，且未擊中云云，顯屬無稽，洵不足採。
    另被告丙○○於案發二小時後之警訊時供承：「我懷疑甲○○拉走我的客戶，當
    時我從外面回來便走到值班台與正在值班之甲○○理論，我問甲○○為何拉走我
    的客戶，甲○○回答我有何不可後，便持公司之獎盃朝我左邊額頭砸過來致我額
    頭受傷流血，兩人便發生扭打直到甲○○跑到公司外始停止」之案發細節明確，
    亦徵其應無意識不清及喪失之情事甚明。綜上，被告丙○○上開所辯，亦屬脫免
    罪責之詞，不足採信。本件事證明確，被告二人犯行堪以認定。
二、核被告丙○○所為，係犯刑法第二百七十七條第一項之傷害罪及刑法第三百五十
    四條之毀損罪。被告甲○○所為，係犯刑法第二百七十七條第一項之傷害罪。被
    告丙○○所犯上開二罪，犯意各別，構成要件互異，應分論併罰之。爰審酌被告
    二人不思和平解決紛爭，竟訴諸暴力相對，所幸傷勢均非重，被告甲○○之車損
    約新台幣二萬八千元，及被告二人犯罪動機、手段、犯後態度等一切情狀，量處
    如主文所示之刑，併諭知易科罰金之折算標準，另就被告丙○○部分定其應執行
    刑，以資懲儆。末被告二人毆打所用之獎盃，非屬被告二人所有，另被告丙○○
    毆打及毀損所用之鋁棒一支雖為被告丙○○所有，然已滅失，為被告丙○○供稱
    在卷，是本院均不另為沒收之諭知。
據上論斷，應依刑事訴訟法第二百九十九條第一項前段、刑法第二百七十七條第一項
、第三百五十四條、第五十一條第六款、第四十一條第一項前段，罰金罰鍰提高標準
條第一條前段、第二條，判決如主文。
本案經檢察官乙○○到庭執行職務。
中      華      民      國      九十      年    十二    月    二十八    日
                                        臺灣雲林地方法院刑事第二庭
                                            法  官  趙  思  芸
右正本證明與原本無異。
如不服本判決，應於判決送達後十日內向本院提出上訴狀( 應附繕本 )。
                                            書記官  王  淑  美
中      華      民      國      九十      年    十二    月    二十八    日
中華民國刑法第二百七十七條
 (普通傷害罪)
傷害人之身體或健康者，處三年以下有期徒刑、拘役或一千元以下罰金。
犯前項之罪因而致人於死者，處無期徒刑或七年以上有期徒刑；致重傷者，處三年以
上十年以下有期徒刑。
中華民國刑法第三百五十四條
 (毀損器物罪)
毀棄、損壞前二條以外之他人之物或令致不堪用，足以生損害於公眾或他人者，處二
年以下有期徒刑、拘役或五百元以下罰金。


司法院資訊處製作；財團法人民間司法改革基金會備份。
